【裁判字號】    95,再易,48
【裁判日期】    950529
【裁判案由】    損害賠償
【裁判全文】
臺灣高等法院臺中分院民事裁定        95年度再易字第48號
再審聲請人  乙○○
再審相對人  甲○○
上列當事人間損害賠償事件，再審聲請人對於中華民國95年2月
16日本院94年度再易字第87號確定判決，提起再審之聲請，本院
裁定如左：
    主  文
再審之聲請駁回。
再審程序費用由再審聲請人負擔。
      事實及理由
一、本件再審聲明：
    (一)臺灣高等法院臺中分院九十四年度上易字第一六一號確定
      判決，關於命再審原告給付再審被告二十四萬一千九百八
      十一元及命負擔裁判費部分廢棄。
    (二)第一項廢棄部分，再審被告於前程序第一審之訴及假執行
      之聲請均駁回。
二、再審理由略以：
    (一)鈞院九十四年度上易字第一六一號確定判決，以再審聲請
      人就再審相對人之受傷，雖非其可注意之情形，然訴外人
      王裕婷為再審聲請人之受雇人，於晚間結束營業關門戶，
      自為王裕婷執行職務之行為，而判決再審聲請人應與王裕
      婷連帶負損害賠償之責，惟查再審相對人未並對王裕婷為
      請求，故該判決就再審相對人未主張之事項為裁判，乃訴
      外裁判；亦未調查王裕婷是否對再審相對人所受傷害負有
      過失責任，未命兩造對王裕婷執行職務之行為進行言詞辯
      論，為訴外裁判，實有違民事訴訟法第三百八十八條之規
      定，為突襲性裁判，而屬同法第四百九十六條第一項第一
      款所謂之適用法規顯有錯誤。
    (二)再審聲請人或其診所之人員對於再審相對人於診所休診後
      ，未告知任何人而私自進入非營業場所之地下室使用廁所
      ，既無從預見，自無任何故意或過失之情形。惟鈞院認再
      審聲請人所指稱再審相對人縱有違反適時提出主義，惟原
      審程序之瑕疵非攸關公益者，當事人未提出異議，程序瑕
      疵因而治癒，然而適時提出主義是為審理集中化、迅速化
      以及考量訴訟之經濟，當事人延誤提出事實與證據，顯有
      拖延訴訟程序，原審應依民事訴訟法第四百四十七條第三
      項之規定，予以駁回，而非主張訴訟程序因有瑕疵，嗣再
      審原告不爭執而治癒，原審似有本末倒置之嫌。
    (三)原審所採再審相對人所提出之計程車收據十五紙，為判決
      依據，乃係偽造，並已重複計算；至於醫療收據內容亦無
      法證明與蹠骨骨折有關，且其既已癒合，即應無關節之問
      題，再觀其所有醫療明細，若確未完全癒合或傷口發炎，
      均應詳細載明，故檢察官於九十三年度偵字第四四四九號
      ，告知再審相對人其已能走得很好等語，且有當日法警之
      錄影帶為證，足證原判決實有違誤等語。
三、按再審之訴，法院認無再審理由，判決駁回後，不得以同一
    事由，對於原確定判決或駁回再審之訴之確定判決，更行提
    起再審之訴。民事訴訟法第498-1條定有明定。
四、查再審聲請人聲請本件再審，係對本院九十五年度再易字第
    87號確定判決為之，業據再審聲請人陳述在卷，有本院95年
    5月1日準備程序筆錄在卷可稽。惟再審聲請人上開再審理由
    中，無非係以(一)原判決認再審聲請人應與王裕婷連帶負損害
    賠償之責，係訴外裁判；(二)再審相對人於診所休診後，未告
    知任何人而私自進入非營業場所之地下室使用廁所，為再審
    聲請人無從預見，自無任何故意或過失可言；(三)原審所採再
    審相對人提出之計程車收據十五紙為判決依據，有偽造及重
    複計算之嫌，且無法證明與蹠骨骨折有關等語。則均係對本
    院九十四年度上易字第一六一號確定判決之指摘，而上開指
    摘事由，與再審聲請人於本院九十四年度再易字第87號中主
    張之再審事由相同，而本院前再審之訴確定判決中已就上開
    再審事由不足採之理由論述甚詳，業經本院調閱上開全卷查
    明屬實。再審聲請人提起之前再審之訴，既經本院認無再審
    理由，判決駁回，其再以同一事由，對於原確定判決、及駁
    回再審之訴之確定判決，更行提起本件再審聲請，核與上開
    規定不符，自不能准許，應予駁回。
五、據上論結，本件再審之訴為不合法，依民事訴訟法第五百零
    二條第一項、第九十五條、第七十八條，裁定如主文。
中    華    民    國    95    年    5     月    29    日
                      民事第四庭審判長法  官  黃斐君
                                      法  官  陳蘇宗
                                      法  官  張浴美
以上正本係照原本作成。
不得抗告。
                                      書記官  郭振祥
中    華    民    國    95    年    5     月    30    日
                                                      Ｈ


司法院資訊處製作；財團法人民間司法改革基金會備份。
